# 请教陈版，有限合伙制基金的优先级LP 固定收益的会计处理问题，感谢

提问人：湖湖篂篂 phoebe 时间：2021-06-17 12:33:08
陈版您好，请教您，上市公司参与设立并购基金（有限合伙形式），上市公司为劣后级LP，另有优先级LP（资管计划）和中间级LP，GP为资本管理公司。其中优先级LP按约定收取固定收益。
1 、如果上市公司不合并该基金，站在并购基金的角度，其向自身的优先级LP支付固定收益，属于利息费用，还是收益分配？如何进行会计处理。
（该并购基金当年成立还没有利润）
2 、如果上市公司合并该基金，合并层面将优先级LP出资列为负债，固定收益列为财务费用，具体的调整和抵消分录是如何处理的？
望陈版解惑，感谢！

回答人：chenyiwei
在主帖所说的背景下，上市公司应合并该基金，合并层面将优先级LP出资列为负债，固定收益列为财务费用。
在该合伙企业（基金）自身报表中，就应当”将优先级LP出资列为负债，固定收益列为财务费用“，而不仅仅是在合并报表层面才进行调整。